【裁判字號】    98,基簡,380
【裁判日期】    981002
【裁判案由】    給付會款
【裁判全文】
臺灣基隆地方法院基隆簡易庭民事判決
原      告  庚○○
            辛○○
            壬○○
            卯○○
            寅○○
            戊○○
            辰○○
            丁○○
            甲○○
            巳  ○
            乙○○
            癸○○
            丙○○
兼上十三人共
同訴訟代理人子○○
被      告  己○○
上列當事人間請求給付會款事件，本院於中華民國98年9月17日
言詞辯論終結，判決如下：
    主  文
被告應給付原告庚○○新臺幣壹萬肆仟元、原告辛○○新臺幣柒
仟元、原告壬○○新臺幣柒仟元、原告卯○○新臺幣柒仟元、原
告寅○○新臺幣柒仟元、原告戊○○新臺幣壹萬肆仟元、原告辰
○○新臺幣壹萬肆仟元、原告丁○○新臺幣柒仟元、原告甲○○
新臺幣柒仟元、原告巳○新臺幣柒仟元、原告乙○○新臺幣壹萬
肆仟元、原告癸○○新臺幣壹萬肆仟元、原告丙○○新臺幣柒仟
元、原告子○○新臺幣壹萬肆仟元，及自民國九十八年五月二十
日起至清償日止，按年息百分之五計算之利息。
訴訟費用新臺幣肆仟伍佰貳拾元，其中新臺幣壹仟肆佰肆拾元由
被告負擔，餘由原告負擔。
本判決得假執行。
    事實及理由要領
一、按訴狀送達後，原告不得將原訴變更或追加他訴，但被告同
    意、擴張或縮減應受判決事項之聲明者或不甚礙被告之防禦
    及訴訟之終結者，不在此限，民事訴訟法第255條第1項第1
    款、第3款及第7款分別定有明文。本件原告原起訴請求被告
    給應給付原告庚○○新臺幣（下同）4萬元、原告辛○○2萬
    元、原告壬○○2萬元、原告卯○○4萬元、原告戊○○4萬
    元、原告辰○○4萬元、原告丁○○2萬元、原告甲○○2萬
    元、原告巳○2萬元、原告乙○○6萬元、原告癸○○4萬元
    、原告丙○○2萬元、原告子○○4萬元，及自本起訴狀繕本
    送達之翌日起至清償日止，按週年百分之五計算之利息；嗣
    後縮減前開聲明為請求被告應給付原告庚○○14,000元、原
    告辛○○7,000元、原告壬○○7,000元、原告卯○○7,000
    元、原告戊○○14,000元、原告辰○○14,000元、原告丁○○7,000元、原告甲○○7,000元、原告巳○7,000元、原告
    乙○○14,000元、原告癸○○14,000元、原告丙○○7,000
    元、原告子○○14,000元，及自本起訴狀繕本送達之翌日起
    至清償日止，按週年百分之五計算之利息，揆諸前揭說明，
    原告縮減訴之聲明自應准許，先予敘明。嗣原告追加被告應
    給付原告寅○○7,000元，及自本起訴狀繕本送達之翌日起
    至清償日止，按週年百分之五計算之利息，被告對於上開追
    加不抗辯且續為本案言詞辯論，應認為被告同意且不甚礙被
    告之防禦及訴訟終結，是原告所為訴之追加，核與上開規定
    相符，亦應予准許。
二、原告等起訴主張：原告等參加以訴外人丑○○為會首，會期
    自民國（下同）92年11月1日起至96年9月1日止，會數連同
    會首共47會份，採內標制，每期會款7,000元，底標1,000
    元，於每月最後一日開標之合會（下稱系爭合會）；惟系爭
    合會因會首週轉不靈，自95年2月間由死會會員高麗芳得標
    並取得會款後起即停止開標，會首丑○○於95年2月1日召開
    會議宣布停會，原告庚○○、戊○○、辰○○、癸○○、子
    ○○、乙○○均為活會會員，各參加系爭合會2會；原告辛○○、壬○○、丁○○、甲○○、巳○、卯○○、寅○○亦
    均為活會會員，各參加系爭合會1會，而原告丙○○雖於95
    年1月間得標，惟尚未取得會款。系爭合會既已不能繼續進
    行，被告為已得標之會員，且自96年3月起遲延給付會款均
    已達兩期之總額，依民法第709條之9第1項、第3項之規定，
    原告自得請求被告給付全部會款。而自96年3月起至96年9月
    系爭合會截止日共7期、每會1萬元，被告參加2會份，故被
    告應給付之會款應為14萬元【計算式：20000×7＝140000】
    ；原告等所參與之會數各有不同，故由被告給付之會款，應
    由原告按會份之比例分別受領之；為此提起本件訴訟，並聲
    明如主文第1項所示。
三、經查，原告等上開主張，業據其等提出與所述相符之互助會
    會單、活會會員名單、戶籍謄本等件為證，並經證人即系爭
    合會會首丑○○到庭證述屬實（見本院98年7月23日言詞辯
    論筆錄），復為被告所不爭執，堪信為真實。從而，原告依
    合會之法律關係，請求被告給付如主文第1項所示之金額及
    自起訴狀繕本送達之翌日即98年5月20日起至清償日止，按
    年息5％計算之利息，為有理由，應予准許。
四、本件係就民事訴訟法第427條第2項第7款規定之適用簡易訴
    訟程序所為被告敗訴之判決，爰依民事訴訟法第436條第2項
    、第389條第1項第3款之規定，依職權宣告假執行。
    告被告預供擔保，得免為假執行。
五、本件原告起訴訴訟標的金額為42萬元，應徵第一審裁判費
    4,520元，因被告敗訴本應由被告負擔，嗣原告減縮訴訟標
    的金額為14萬元，應徵第一審裁判費1,440元，就該縮減部
    分而言，與撤回無異，故該部分所生之費用，依民事訴訟法
    第83條第1項前段規定，自應由原告自行負擔，併此敘明。
六、據上論結，本件原告之訴為有理由，依民事訴訟法第436條
    第2項、第78條、第83條第1項前段、第389條第1項第3款，
    判決如主文。
中    華    民    國    98    年    10    月     2    日
                  基隆簡易庭法  官  姚貴美
以上正本係照原本作成。
對於本件判決如有不服，應於收受送達後20日內向本院提出上訴
書狀，上訴於本院合議庭，並按他造當事人之人數附具繕本。
中    華    民    國    98    年    10    月     2    日
                            書記官  詹小瑤


司法院資訊處製作；財團法人民間司法改革基金會備份。
